臺灣高等法院高雄分院刑事判決　　　　99年度上訴字第1672號
上　訴　人
即　被　告　廖潮壁
選任辯護人　施一帆律師
　　　　　　洪士宏律師
　　　　　　林易玫律師
上　訴　人
即　被　告　施俊玉
上　訴　人
即　被　告　黃彥儒
上　訴　人
即　被　告　江秋鳳
上開三人
共　　　同
選任辯護人　洪士宏律師
　　　　　　林易玫律師
上列上訴人因妨害風化案件，不服臺灣高雄地方法院99年度訴字
第258 號中華民國99年8 月13日第一審判決（起訴案號：臺灣高
雄地方法院檢察署98年度偵字第29040 號、第30765 號），提起
上訴，本院判決如下：
    主  文
原判決撤銷。
廖潮壁犯圖利媒介猥褻罪，累犯，處有期徒刑陸月，如易科罰金
，以新台幣壹仟元折算壹日。
施俊玉、黃彥儒、江秋鳳均無罪。
    事  實
一、廖潮壁前因犯常業圖利容留猥褻罪，經最高法院於95年11月
    9 日以95年度台上字第6186號判決駁回上訴而維持有期徒刑
    1 年2 月確定，嗣經減刑為有期徒刑7 月，甫於96年10月27
    日執行完畢。詎猶不知悔改，在位於高雄市○○區○○路16
    6 號「古早人健康理容KTV 」，擔任經理，負責店內員工管
    理、招呼顧客、帶領顧客至包廂及安排服務小姐等工作，適
    於98年9 月25日8 時40分許，有男客郭保兒至該店消費，而
    廖潮壁竟仍基於意圖使女子與他人為猥褻之行為以營利之犯
    意，即媒介與代號58號女服務員即大陸地區女子潘文嬌（另
    經檢察官為不起訴處分）在該店第125 室包廂內，為俗稱「
    半套」（即由女子以手撫摸男客之生殖器，直至男客射精為
    止）之性交易行為。一般收費方式為女服務生為客人按摩早
    班（即8 時至20時）每小時收費600 元，晚班（即20時至翌
    日8 時）每小時收費700 元；為客人伴唱服務，則每小時收
    費800 元；如為男客做「半套」性交易，則須另收取1000元
    。嗣郭保兒與潘文嬌性交易完成並休息之際，即於同日10時
    40分許，為警持搜索票當場查獲。
二、案經高雄市政府警察局鼓山分局報請臺灣高雄地方法院檢察
    署檢察官偵查起訴。
    理  由
甲、程序方面：
一、證人郭保兒於警詢時陳述之證據能力：
    按被告以外之人於檢察事務官、司法警察官或司法警察調查
    中所為之陳述，與審判中不符時，其先前之陳述具有較可信
    之特別情況，且為證明犯罪事實存否所必要者，得為證據，
    刑事訴訟法第159 條之2 定有明文。證人郭保兒於警詢時證
    述：小姐跟伊說性交易代價要加價1 千元等語（見警卷第43
    頁），惟其於原審作證時，關於潘文嬌答應幫伊手淫有無另
    外收費乙節證稱：「當時好像有說，伊忘記多少錢了。」等
    語（見原審訴字卷第97頁），是有警詢及審判中之證述前後
    陳述不符之情形。爰審酌其於警詢中之證述距案發日較近，
    當時記憶自較深刻，可立即反應所知，不致因時隔日久而遺
    忘案情；且較無來自被告同庭在場之壓力而出於虛偽不實之
    指證，或事後串謀而故為迴護被告之機會，揆諸上開說明，
    其於警詢中所為之陳述，客觀上應具有較可信之特別情況，
    且亦為證明被告犯罪事實存否所必要，依上揭規定，證人郭
    保兒於警詢中之證言自有證據能力。
二、次按刑事訴訟法第159 條之4 規定，除前3 條之情形外，下
    列文書亦得為證據：「一、除顯有不可信之情況外，公務員
    職務上製作之紀錄文書、證明文書。二、除顯有不可信之情
    況外，從事業務之人於業務上或通常業務過程所須製作之紀
    錄文書、證明文書。三、除前二款之情形外，其他於可信之
    特別情況下所製作之文書。」，本件高雄市政府警察局鼓山
    分局營業場所檢查紀錄表1 份（見警卷第80至83頁），是承
    辦員警於執行本案搜索時，所為之紀錄文書，經查無顯不可
    信之情況，應具有證據能力。
三、再按被告以外之人（包括證人、鑑定人、告訴人、被害人及
    共同被告等）於審判外之陳述雖不符刑事訴訟法第159 條之
    1 至之4 等4 條之規定，而經當事人於審判程序同意作為證
    據，法院審酌該言詞陳述或書面陳述作成時之情況，認為適
    當者，亦得為證據；當事人、代理人或辯護人於法院調查證
    據時，知有刑事訴訟法第159 條第1 項不得為證據之情形，
    而未於言詞辯論終結前聲明異議者，視為有前項之同意，同
    法第159 條之5 定有明文。查本判決所引用之證據資料屬於
    被告以外之人於審判外之言詞、書面陳述者（除證人郭保兒
    警詢證詞、高雄市政府警察局鼓山分局營業場所檢查紀錄表
    外），均經本院於調查證據程序逐一提示並告以要旨，檢察
    官、被告及辯護人均未於言詞辯論終結前聲明異議，本院審
    酌上開證據作成時之情況，無不當取供或違反自由意志而陳
    述等情形，且均與本案待證事實具有關聯性，認為以之作為
    本案之證據亦屬適當，依刑事訴訟法第159 條之5 規定，應
    有證據能力。
乙、實體方面：
一、有罪部分：訊據上訴人即被告廖潮壁（下稱被告廖潮壁）矢
    口否認有何意圖使女子與他人為猥褻行為，而媒介以營利之
    犯行，辯稱：店內嚴禁小姐從事色情交易，店內沒有幫客人
    從事半套服務；郭保兒與潘文嬌之性交易行為，伊不知情云
    云。
二、經查：
  (一)被告廖潮壁受雇於同案被告施俊玉所經營之「古早人健康理
    容KTV 」，擔任該店之經理，負責店內員工管理、帶領顧客
    至包廂，及安排服務小姐等工作；當不特定男客至該店消費
    時，廖潮壁即上前招呼客人並介紹消費方式後，隨即帶領客
    人至包廂內，由廖潮壁安排輪班或客人指定之女性服務員進
    入包廂內服務，收費方式為女服務生為客人按摩早班（即8
    時至20時）每小時收費600 元，晚班（即20時至翌日8 時）
    每小時收費700 元；為客人伴唱服務則每小時收費800 元；
    該店每半月結帳1 次，若服務小姐之顧客消費總額在3 萬元
    以下時，該名服務小姐即與店家平分消費金額，若逾3 萬元
    時，該名服務小姐即可獲得6 成消費金額，餘4 成消費金額
    則由店家獲得；而大陸地區女子潘文嬌為上址「古早人健康
    理容KTV 」之服務小姐，代號58號等情，業據被告廖潮壁及
    同案被告施俊玉、黃彥儒、江秋鳳等人於檢察官偵查中及原
    審審理中供述明確（見偵一卷第10至15頁、偵二卷第6 至7
    頁、原審訴字卷第200 至212 頁），核與證人潘文嬌於檢察
    官偵查中及原審審理中證述情節，大致相符（見偵一卷第10
    頁、原審訴字卷第112 至114 頁），此部分事實堪予認定。
  (二)又男客郭保兒於98年9 月25日至上址「古早人健康理容KTV
    」消費，經被告廖潮壁媒介後，於該店第125 室包廂，接受
    職號58號女服務員潘文嬌之服務，警方於98年9 月25日10時
    40分許，持搜索票至該店進行搜索時，在第125 室包廂內，
    查獲該店女服務員潘文嬌與男客郭保兒從事俗稱「半套」性
    交易之事實，業據證人即男客郭保兒於警詢、偵查及原審審
    理中證稱：「伊於98年9 月25日8 時40分許至該店消費，經
    由被告廖潮壁帶往包廂125 室，當日伊要找128 號小姐，但
    被告廖潮壁說128 號小姐沒來，向伊介紹58號潘文嬌前來服
    務；潘文嬌為伊按摩時，伊有問她手淫價格，她向伊表示要
    再加1 千元，經伊同意後，潘文嬌為伊手淫至射精，並拿毛
    巾為伊擦拭精液，伊有撫摸潘文嬌上半身。」等語（見警卷
    第42至43頁、偵一卷第50至51頁、原審訴字卷第96至108 頁
    ），明確證述與該店服務生潘文嬌在上開時、地為半套性交
    易行為。證人即大陸地區女子潘文嬌雖於原審審理中避重就
    輕證稱：98年9 月間郭保兒至「古早人健康理容KTV 」按摩
    時，是由伊服務的，伊幫郭保兒按摩胸部、背部外，有幫郭
    保兒按摩攝護腺，伊幫郭保兒按摩攝護腺時，感覺他的表情
    好像射精的樣子，他有脫掉褲子拿毛巾去擦，伊等在交談時
    ，他有問到特殊服務多少錢，伊說有聽別人說一般做半套是
    1 千元等語（見原審訴字卷第109 至122 頁），惟從上開證
    人潘文嬌之證詞可知，潘文嬌確實有向郭保兒提及半套性交
    易之代價為1 千元；況且，攝護腺位於男性膀胱下方，中間
    包圍尿道，屬男性生殖系統中之器官，一般按摩不會至此私
    密部位，是潘文嬌有與男客郭保兒為半套性交易。從而證人
    潘文嬌於警詢、偵查中證稱：其未與男客郭保兒為性交易云
    云（見警卷第15至17頁、偵一卷第9 至16頁），不足採信。
    此外，復有高雄市政府警察局鼓山分局搜索扣押筆錄、扣押
    物品目錄表、扣押物品收據、營業場所檢查紀錄表影本各1
    份（見警卷第75至103 、107 、112 頁）在卷為憑，及沾有
    精液之毛巾1 條扣案為證。準此，98年9 月25日10時40分許
    ，警方在上址「古早人健康理容KTV 」包廂125 室內，查獲
    女服務生潘文嬌與男客郭保兒，在該店包廂125 室為半套性
    交易之猥褻行為之事實，亦堪認定。
  (三)雖被告廖潮壁另以上揭情詞置辯；然查，據證人郭保兒於警
    詢中證稱：「我於25日8 時約40分，進入該店消費，經由男
    服務生廖潮壁帶往包廂125 室內，並詢問我有沒有熟識的服
    務小姐，我的朋友向我介紹128 號，但是男服務生（指廖潮
    壁）跟我說128 號小姐沒有來；經他向我介紹58號潘文嬌前
    來服務，小姐跟我說性交易代價要加新台幣1000元，經我同
    意便在該室性交易。」等語（見警卷第43頁），是證人郭保
    兒原先係找128 號小姐服務，但因被告廖潮壁告知128 號小
    姐不在後，即主動推薦58號潘文嬌前來服務，因而郭保兒與
    潘文嬌之性交易，係經由被告廖潮壁媒介無訛；至於潘文嬌
    則係自98年5 月23日起在上址「古早人健康理容KTV 」工作
    ，亦據證人潘文嬌於檢察官偵查中證述在卷，並有古早人育
    樂有限公司潘文嬌之人事資料1 紙附卷為憑（見偵一卷第10
    頁、偵二卷第13頁），亦即潘文嬌迄98年9 月25日查獲時止
    ，工作時間已有4 個月，依潘文嬌之人事資料記載，潘文嬌
    之專長為唱歌、划拳，並無按摩相關專業（見偵二卷第13頁
    ），而被告廖潮壁身為現場經理，應知潘文嬌並無按摩專業
    ，卻引導郭保兒由潘文嬌服務，則其顯然係為色情交易，是
    被告廖潮壁辯稱伊不知情云云，顯與事理有違，不足採信。
  (四)按刑法第231 條第1 項之罪，其犯罪構成要件乃以行為人主
    觀上有營利及使男女與他人為性交或猥褻行為之故意，客觀
    上有引誘、容留或媒介之行為為已足，故行為人只要以營利
    為目的，並有使男女與他人為性交或猥褻行為之意圖，而著
    手引誘、容留或媒介行為，即構成該罪；至於該男女與他人
    是否有為性交或猥褻之行為，及是否果於媒介後獲得利益，
    則非所問。本件被告廖潮壁於98年9 月25日媒介女子潘文嬌
    與男客郭保兒為猥褻行為，藉此營利，雖因被警方查獲男客
    郭保兒與女服務員潘文嬌之性交易行為，致男客郭保兒未及
    給付對價，業據證人郭保兒於原審證述在卷（見原審訴字卷
    第98頁），而未取得利益，惟揆之前開說明，仍不影響被告
    廖潮壁犯罪之成立，一併敘明。
  (五)綜上，被告廖潮壁上開所辯，均係卸責之詞，不足採信。其
    犯罪事證已臻明確，犯行堪予認定。
三、核被告廖潮壁所為，係犯刑法第231 條第1 項之圖利媒介猥
    褻罪。雖公訴人認被告係犯同上法條之圖利容留猥褻罪，惟
    被告廖潮壁並非該場所之主人，即無權決定提供場所予潘文
    嬌以為容留與否，因而被告廖潮壁自無從構成圖利容留猥褻
    罪，公訴人上開起訴法條，容有未恰，惟因起訴法條與論罪
    法條款項並無不同，毋須變更起訴法條。又容留行為與媒介
    行為為高低度行為，即屬吸收（包含）關係，是本院就同屬
    實質一罪之低度（媒介）行為，自得依法審理之（況起訴書
    已載明被告涉有媒介、容留猥褻等行為，而被告亦就此等行
    為否認犯罪並辯解之，是亦不影響被告之訴訟防禦權），並
    就高度之容留行為部分不另為無罪之諭知。又被告廖潮壁前
    因犯常業圖利容留猥褻罪，經最高法院於95年11月9 日以95
    年度台上字第6186號判決駁回上訴而維持有期徒刑1 年2 月
    確定，嗣經減刑為有期徒刑7 月，甫於96年10月27日執行完
    畢，有臺灣高等法院被告前案紀錄表在卷可憑，其受有期徒
    刑執行完畢後，於5 年內故意再犯本件有期徒刑以上之罪，
    均為累犯，應依刑法第47條第1 項規定，加重其刑。
四、原審對被告廖潮壁予以論罪科刑，固非無見。惟查，本件查
    無其他積極證據，足以認定同案被告施俊玉、黃彥儒及江秋
    鳳等3 人有與被告廖潮壁共同犯本件之罪（詳後述），是原
    審論以共同犯圖利容留猥褻罪，容有違誤。被告廖潮壁上訴
    意旨否認犯罪，雖無理由，惟原判決既有上開可議之處，自
    應由本院將原判決關於被告廖潮壁部分撤銷改判。爰審酌被
    告廖潮壁前已有妨害風化前科，仍不知警惕，竟又媒介色情
    ，影響社會善良風俗；惟考量被告廖潮壁係受雇於他人工作
    ，自有其經濟上之壓力，且僅從中媒介女子潘文嬌一人而已
    ，犯罪情節非重，及已知日後應謹慎行事等一切情狀，量處
    有期徒刑6 月，並諭知易科罰金之折算標準。至於扣案之日
    報表4 張為該店經理記錄小姐服務男客之情形，計費單（00
    0000-000000 ）14張、吧台單各3 張、日報收支表3 張，為
    在該店各包廂消費情形；扣案電腦（監錄系統主機）1 台，
    為該店過濾客人身分或監看客人動靜之用；另扣案嬰兒油1
    瓶及毛巾1 條，雖為男女性交易所使用之物品，然本件犯罪
    行為並非男女之性交易行為本身，而係媒介行為，是上開扣
    案物尚難認係供被告廖潮壁媒介之犯罪行為所用之物，爰不
    予宣告沒收。
五、公訴意旨另略以：廖潮壁自98年8 月某日起至同年9 月25日
    查獲時止，在上址多次媒介、容留女子與不特定男客從事猥
    褻即俗稱「半套」之行為，因認被告廖潮壁另犯有刑法第23
    1 條第1 項之圖利容留猥褻罪嫌。經查，本件僅查獲被告廖
    潮壁媒介郭保兒與潘文嬌為性交易行為，已如前述，並查無
    其他積極之事證，足以證明被告廖潮壁尚有為其他媒介、容
    留女子與不特定男客從事猥褻行為，因而公訴人認被告廖潮
    壁有多次媒介、容留行為，尚乏實據。惟公訴人認此部分與
    前開已論罪科刑部分有實質一罪之關係，爰不另為無罪之諭
    知。
丙、無罪部分：
一、公訴意旨略以：施俊玉、黃彥儒、江秋鳳與廖潮壁（另為有
    罪判決）共同基於意圖使女子與他人為猥褻之行為，而媒介
    、容留以營利之犯意聯絡，自98年8 月起，在設於高雄市○
    ○區○○路166 號「古早人健康理容KTV 」處，由施俊玉負
    責經營，營業時間為24小時，並以月薪新臺幣（下同）2 萬
    5 千元僱用廖潮壁擔任經理，負責店內員工管理、招呼顧客
    、帶領顧客至包廂及安排服務小姐等工作；以月薪2 萬3,50
    0 元僱用黃彥儒為副理，負責代客停車、整理包廂、帶領顧
    客至包廂、遞送顧客飲料及雜務等工作；及以月薪新台幣（
    下同）2 萬3,600 元僱用江秋鳳為櫃檯會計，負責記帳及收
    取顧客消費費用。當不特定男客至該店消費時，廖潮壁或黃
    彥儒即上前招呼客人並介紹消費方式後，隨即帶領客人至包
    廂內，由廖潮壁安排輪班或客人指定之女性服務員進入包廂
    內服務，收費方式為女服務生為客人按摩早班（即8 時至20
    時）每小時收費600 元，晚班（即20時至翌日8 時）每小時
    收費700 元；為客人伴唱服務則每小時收費800 元；為男客
    做「半套」（即女子以手撫摸男客之生殖器，直至男客射精
    為止）性交易，則須另收取1000元代價，每位客人最低消費
    為1200元，待客人消費完成後，再由江秋鳳結算並收取費用
    。又該店每半月結帳1 次，若顧客消費總額達3 萬元以下時
    ，該名服務小姐即與店家平分消費金額，若逾3 萬元時，該
    名服務小姐即可獲得6 成消費金額，餘4 成消費金額則由店
    家獲得。自98年8 月某日起至同年9 月25日查獲時止，在上
    址媒介、容留女子與不特定男客從事猥褻即俗稱「半套」之
    行為。適於同年9 月25日8 時40分許，男客郭保兒至該店消
    費，於同日9 時32分許由廖潮壁媒介後，男客郭保兒與職號
    58號女服務生即大陸地區女子潘文嬌（另經檢察官為不起訴
    處分）在該店第125 室包廂內從事「半套」性交易行為。嗣
    於性交易完成並休息之際，於同日10時40分許，為警持搜索
    票當場查獲，因認被告施俊玉、黃彥儒、江秋鳳與廖潮壁共
    同犯刑法第231 條之圖利容留猥褻罪嫌，
二、按犯罪事實應依證據認定之，無證據不得認定犯罪事實，刑
    事訴訟法第154 條第2 項定有明文。又認定犯罪事實所憑之
    證據，雖不以直接證據為限，間接證據亦包括在內；然而無
    論係直接或間接證據，其為訴訟上之證明，須於通常一般之
    人均不致有所懷疑，而得確信其為真實之程度者，始得據為
    有罪之認定，倘其證明尚未達到此一程度，而有合理性之懷
    疑存在時，即難為有罪之認定。
三、本件公訴人認被告施俊玉、黃彥儒、江秋鳳等3 人涉有上開
    圖利容留猥褻罪嫌，無非係以被告施俊玉之警詢供述及證人
    郭保兒、廖潮壁、黃彥儒、江秋鳳於偵查中之證述，復有計
    費單（006941至006944）14張、日報表4 張、日報收支表及
    吧台單各3 張、電腦主機1 台、毛巾1 條及嬰兒油1 瓶等扣
    案在卷可稽，為其主要論據。惟訊據上訴人即被告施俊玉、
    黃彥儒、江秋鳳等3 人對於被告施俊玉係上址「古早人健康
    理容KTV 」之負責人，自98年8 月起，經營按摩及唱歌業務
    ，營業時間為24小時，並僱用被告廖潮壁為該店經理，負責
    店內員工管理、帶領顧客至包廂，及安排服務小姐等工作；
    僱用被告黃彥儒為副理，負責代客停車、整理包廂、帶領顧
    客至包廂、遞送飲料及雜務等工作；僱用被告江秋鳳為櫃檯
    會計，負責記帳及收取顧客之消費款，大陸地區女子潘文嬌
    為該店之服務生。當不特定男客至該店消費時，廖潮壁或黃
    彥儒即上前招呼客人並介紹消費方式後，隨即帶領客人至包
    廂內，由廖潮壁安排輪班或客人指定之女性服務員進入包廂
    內服務，收費方式為女服務生為客人按摩早班（即8 時至20
    時）每小時收費600 元，晚班（即20時至翌日8 時）每小時
    收費700 元；為客人伴唱服務則每小時收費800 元；該店每
    半月結帳1 次，若顧客消費總額達3 萬元以下時，該名服務
    小姐即與店家平分消費金額，若逾3 萬元時，該名服務小姐
    即可獲得6 成消費金額，餘4 成消費金額則由店家獲得；98
    年9 月25日8 時40分許，男客郭保兒至該店消費，由被告廖
    潮壁安排代號58號女服務員大陸地區女子潘文嬌（另經檢察
    官為不起訴處分）在該店第125 室包廂內為郭保兒服務。嗣
    於同日10時40分許，為警持搜索票當場查獲，並扣得計費單
    （006941至006944）14張、日報表4 張、日報收支表及吧台
    單各3 張、電腦主機1 台、毛巾1 條及嬰兒油1 瓶等情，固
    不爭執；惟均矢口否認有何意圖使女子與他人為猥褻行為，
    而媒介、容留以營利之犯行，被告施俊玉辯稱：98年9 月25
    日警方查獲郭保兒與潘文嬌從事半套性交易時，伊沒有在現
    場，不知道他們為何會在包廂從事半套性交易；且伊店內亦
    嚴禁為色情交易行為等語。被告黃彥儒辯稱：店裡只有經營
    按摩及唱歌，沒有從事半套性交易；且伊當時是早上10點以
    後的班，客人郭保兒之事，伊不知情等語。被告江秋鳳辯稱
    ：店內沒有經營半套性交易，只有唱歌及純按摩等語。
四、經查；
  (一)被告施俊玉係自98年8 月間起，始受讓該「古早人健康理容
    KTV 」店而為負責人；且店內僅從事身體及四肢按摩，嚴禁
    從事性交易行為等情，業據證人即當時服務於「古早人健康
    理容KTV 」之從業人員洪慧芳、陳寶金、蘇惠子、周芙蓉、
    吳曉琴、陳佳韻等人於警詢時證述甚詳，核與證人黃麗梅於
    本院審理中證述情節相符（見本院卷第88頁反面），復有該
    店員工大會會議記錄影本3 份在卷可稽（見本院卷第55至64
    頁）。而證人即大陸女子潘文嬌係於98年6 月間起已在該店
    服務，已如前述，是被告施俊玉既自98年8 月間起，始受讓
    該店而經營之，自亦不可能於98年8 月間即認得大陸女子潘
    文嬌進而為容留、媒介色情行為。又本件色情交易係被告廖
    潮壁個人之媒介行為，被告黃彥儒、江秋鳳並未參與，已如
    前述，是難僅因被告黃彥儒、江秋鳳二人當時服務於該店為
    副理、會計，遽認有參與容留、媒介色情行為。
  (二)至於扣案之日報表4 張，為該店經理記錄小姐服務男客之情
    形；計費單（000000-000000 ）14張、吧台單各3 張、日報
    收支表3 張，為在該店各包廂消費情形；扣案電腦（監錄系
    統主機）1 台，亦為該店該店過濾客人身分或監看客人動靜
    之用，均屬一般商店營業用之文件資料、器具，亦均不足以
    證明係供被告施俊玉、黃彥儒、江秋鳳犯罪所用之物。
  (三)綜上所述，被告施俊玉、黃彥儒、江秋鳳等3 人上開所辯，
    應屬可採。從而公訴人所持之前開論據，均無法採為認定被
    告施俊玉、黃彥儒、江秋鳳等3 人犯罪之證據；此外，復查
    無其他積極證據，足資證明被告施俊玉、黃彥儒、江秋鳳等
    3 人有何圖利容留猥褻之犯行，被告施俊玉、黃彥儒、江秋
    鳳等3 人被訴圖利容留猥褻罪自屬不能證明。
五、原審未詳為推求，遽為被告施俊玉、黃彥儒、江秋鳳等3 人
    論罪科刑之判決，即有未洽。被告施俊玉、黃彥儒、江秋鳳
    等3 人執此聲明上訴，指摘原判決此部分不當，為有理由，
    自應由本院將原判決關於被告施俊玉、黃彥儒、江秋鳳等3
    人部分撤銷，並為被告施俊玉、黃彥儒、江秋鳳等3 人無罪
    之判決。
據上論斷，應依刑事訴訟法第369 條第1 項前段、第364 條、第
299 條第1 項前段、第301 條第1 項，刑法第231 條第1 項、第
47條第1 項、第41條第1 項前段，刑法施行法第1 條之1 ，判決
如主文。
本案經檢察官高大方到庭執行職務。
中    華    民    國   100    年    1     月    12    日
                  刑事第四庭    審判長法  官  蕭權閔
                                      法  官  陳吉雄
                                      法  官  吳進寶
以上正本證明與原本無異。
如不服本判決應於收受本判決後10日內向本院提出上訴書狀，其
未敘述上訴理由者，並得於提起上訴後10日內向本院補提理由書
狀（均須按他造當事人之人數附繕本）「切勿逕送上級法院」。
中    華    民    國   100    年    1     月    12    日
                                      書記官  唐奇燕
附錄本件判決論罪科刑法條：
中華民國刑法第231條（圖利使人為性交或猥褻罪）
意圖使男女與他人為性交或猥褻之行為，而引誘、容留或媒介以
營利者，處5 年以下有期徒刑，得併科10萬元以下罰金。以詐術
犯之者，亦同。
公務員包庇他人犯前項之罪者，依前項之規定加重其刑至二分之
一。